【裁判字號】    92,上易,3115
【裁判日期】    921231
【裁判案由】    贓物等
【裁判全文】
臺灣高等法院刑事判決                          九十二年度上易字第三一一五號
    上  訴  人  臺灣桃園地方法院檢察署檢察官
    被      告  丁○○
    選任辯護人  蔡宏修律師
    被      告  寅○○
右上訴人因被告等贓物等案件，不服臺灣桃園地方法院九十一年度易字第九四四號，
中華民國九十二年六月二十五日第一審判決（起訴案號：臺灣桃園地方法院檢察署九
十年度偵字第三一三九、一０二一四號）提起上訴，本院判決如左：
    主  文
原判決關於丁○○行使變造特種文書部分撤銷。
丁○○行使變造特種文書，足以生損害於公眾及他人，累犯，處有期徒刑伍月，如易
科罰金以參佰元折算壹日。扣案之如附表二編號七所示之變造普通小型車駕駛執照沒
收。
其他上訴駁回。
    事  實
一、丁○○曾於民國（下同）八十七年間因違反動產擔保交易法案件，經臺灣板橋地
    方法院判決有期徒刑三月，如易科罰金以三百元折算一日確定，於八十九年四月
    七日易科罰金執行完畢，猶不知悔改，分別於九十年二月十二日十二時許、九十
    年三月間、九十年五月間、九十年六月初，在桃園縣八德市○○路統一超商前、
    台北縣鶯歌鎮○○路三十五號五樓其住處、桃園縣觀音鄉○○路○段七九六號
    「神腦通訊行」前、台北縣鶯歌鎮○○路三十五號五樓其住處，收受綽號阿弟（
    持用變造之吳嘉憲
    號「小曹」之成年男子委由覃俊（未據起訴）交付如附表一、二所示之贓物後，
    而持有前開之贓物（此部分業經原審判處有期徒刑六月，如易科罰金以參佰元折
    算一日確定）。丁○○另與綽號小曹基於共同變造特種文書之概括犯意，分別於
    九十年五月中旬及九十年五月下旬，在桃園縣中壢市統領保齡球館附近、桃園縣
    桃園市家樂福大賣場附近，交其本人照片三張及不知情之寅○○照片二張，交予
    綽號「小曹」者在桃園地區，以換貼丁○○、寅○○照片方式，變造丑○○普通
    小型車駕駛執照、葉學文普通小型車駕駛執照及重型機車駕駛執照、子○○身分
    證、戊○○
    戶政機關對
    丑○○、葉學文本人。嗣丁○○先於九十年二月十二日十六時許在桃園市○○路
    與民生路口為警查獲，並扣得如附表一所示
    部分為牽連犯之裁判上一罪關係，業經原審判決確定），又於九十年六月二十日
    十七時許，丁○○駕車搭載不知情寅○○行經桃園市○○路○段與國鼎一街路口
    為警方盤查時，另行起意，持變造之丑○○汽車駕照，交予警方檢視，為警當場
    識破帶案究辦，另於寅○○手提袋內起出如附表二所示之物。
二、案經桃園縣警察局桃園分局分別報告偵辦。
    理  由
壹、被告丁○○部分：
一、被告丁○○所犯收受贓物、變造特種文書部分罪，經原審以裁判上一罪關係，從
    一重收受贓物罪判處有期徒刑六月，如易科罰金以參佰元折算一日確定，該部分
    罪刑，業據被告於本院審理中撤回上訴（本院卷第六七頁），合先敘明。
二、訊據被告丁○○矢口否認有行使變造特種文書之犯行，辯稱：伊當時經警盤查時
    係背誦陳家其的
三、辯護意旨略以：被告寅○○於警訊時固陳稱：丁○○拿出一張丑○○駕照資料給
    警察盤查，嗣於原審調查中供稱：被告丁○○在警察局是冒用陳家其名義應訊，
    證人即查獲本案員警吳連水、劉中昌於原審調查中亦均證稱：被告丁○○遭警查
    獲當時，係冒用「陳家其」者之年籍資料應訊云云，又無其他證據足認寅○○警
    訊之證詞與事實相符，自不得作為不利被告丁○○之證據云云。
四、經查：
(一)被告於獲案之初警訊時供稱：「我於第一次警訊筆錄是因害怕才冒用陳家其之姓
    名應訊及簽字捺印的《此部份未據起訴》．．．。（你於何時？在何地如何被警
    方查獲？當時情形如何？）我是於九十年六月二十日十七時許，在桃園市○○路
    ○段與國鼎一街路口被警方攔檢，當時我是持變造之丑○○．．．汽車駕照，讓
    警方盤檢，但因我所駕駛之自小客車少了一面車牌，所以就被警方帶回派出所，
    ．．．」等語（見臺灣桃園地方法院檢察署九十年度偵字第一０二一四號第十一
    頁背面），核與同案被告寅○○於警訊時供稱：「（請述當時查獲情形為何？）
    當時我男朋友駕Ｚ六─六七四六自小客車行經國際路一段與國鼎一街路口碰到警
    察攔車盤查，警方請我們下車盤查，我便拿出我
    家聲便拿出一張丑○○駕照資料給警察盤查，之後警察就請我們把車子開回派出
    所，要詳查車子資料，．．．」等語相符（見同上卷第十八頁正面），此外復有
    換貼被告丁○○照片之變造丑○○普通小型車駕駛執照一張扣案為憑，足認被告
    前開所辯不實，自不足採。
(二)按「共同被告、證人之陳述有部分前後不符，或相互間有所歧異時，究竟何者為
    可採，法院仍得本其自由心證予以斟酌，非謂一有不符或矛盾，即應認其全部均
    為不可採信，若其基本事實之陳述，果與真實性無礙時，則仍非不得予以採信。
    」，最高法院九十二年度台上字第三六三號判決可資參照。被告寅○○前於警訊
    已供稱：丁○○拿出一張丑○○駕照資料給警察盤查，．．．」等語（見臺灣桃
    園地方法院檢察署九十年度偵字第一０二一四號第十一頁背面），核與同案被告
    寅○○於警訊時供稱：「（請述當時查獲情形為何？）當時我男朋友駕Ｚ六─六
    七四六自小客車行經國際路一段與國鼎一街路口碰到警察攔車盤查，警方請我們
    下車盤查，我便拿出我
    照資料給警察盤查，之後警察就請我們把車子開回派出所，要詳查車子資料，．
    ．．」等語相符（見同上卷第十八頁正面）。次按證人或當事人於案發時之供述
    較少權衡其利害得失或受他人干預，依經驗法則，較諸事後翻異其案發之初所為
    之陳述為可信，此即所謂案重初供。除有可證明其後更異之詞與事實相符，或其
    初供係屬虛偽者外，自不得任意捨棄初供而不採（最高法院八十年度台上字第五
    一○九號裁判意旨參照），嗣被告寅○○於原審調查中固供稱：被告丁○○在警
    察局是冒用陳家其名義應訊（原審九十二年六月二十八日訊問筆錄，被告丁○○
    於原審調查中供稱：被告丁○○在警察局是冒用陳家其名義應訊（原審九十年六
    月二十一日訊問筆錄），惟被告於獲案之初已供稱：「（你於何時？在何地如何
    被警方查獲？當時情形如何？）我是於九十年六月二十日十七時許，在桃園市○○路○段與國鼎一街路口被警方攔檢，當時我是持變造之丑○○．．．汽車駕照
    ，讓警方盤檢，但因我所駕駛之自小客車少了一面車牌，所以就被警方帶回派出
    所，．．．」等語（見臺灣桃園地方法院檢察署九十年度偵字第一０二一四號第
    十一頁背面），並無證據可證明其後更異之詞，與事實相符，乃事後迴護及飾卸
    之詞，委無足採。證人即查獲本案員警吳連水、劉中昌雖於原審調查時證稱：被
    告丁○○遭警查獲當時，係冒用「陳家其」者之年籍資料應訊云云（見原審卷一
    第四三頁九十一年九月十八日訊問筆錄、原審卷一第二○九頁九十二年七月十二
    日訊問筆錄），惟證人即查獲本案員警吳連水亦證稱：詳細情形因為太久不是既
    得很清楚，且與前開證據不符，自不足採為有利於被告之認定。
(三)綜上所述，本件事證明確，被告犯行足堪認定。
五、按被告交付照片予綽號「小曹」，委由「小曹」將其照片換貼於丑○○所遺失之
    駕駛執照上，又另行起意，於經警盤查時出示於警員，足生損害於監理機關對於
    駕駛資格考核之正確性及丑○○之行為，係犯刑法第二百十六條行使第二百十二
    條之變造中華民國交通部製發汽車駕駛執照，足以生損害於公眾及他人罪，被告
    曾有如事實欄所載之犯行及執行情形，有本院被告全國前案紀錄表、台灣桃園地
    方法院檢察署刑案資料查註紀錄表在卷可按，其於五年內再犯有期徒刑以上之本
    罪，為累犯，應依法加重其刑。
六、原審以「被告丁○○於前開時地為警查獲時，係冒用名為「陳家其」者之年籍資
    料製作筆錄，有九十年六月二十日警訊筆錄在卷可案（見九十年偵字第一０二一
    四號卷第九頁），並據被告丁○○坦認在卷，核與同案被告寅○○供述情節相符
    （見原審九十一年六月二十八日筆錄）。復據證人即查獲本案員警吳連水、劉中
    昌於原審調查時均證稱：被告丁○○遭警查獲當時係冒用「陳家其」者之年籍資
    料應訊等語屬實在卷（此部分未起訴，見原審九十一年七月十二日、九十一年九
    月十八日筆錄），不能證明被告丁○○犯罪」，諭知被告被告丁○○行使變造特
    種文書無罪，固非無見。
七、惟查被告丁○○於獲案之初警訊時供稱：「我是於九十年六月二十日十七時許，
    在桃園市○○路○段與國鼎一街路口被警方攔檢，當時我是持變造之丑○○．．
    ．汽車駕照，讓警方盤檢，但因我所駕駛之自小客車少了一面車牌，所以就被警
    方帶回派出所，．．．」等語（見臺灣桃園地方法院檢察署九十年度偵字第一０
    二一四號第十一頁背面），核與同案被告寅○○於警訊時供稱：「（請述當時查
    獲情形為何？）當時我男朋友駕Ｚ六─六七四六自小客車行經國際路一段與國鼎
    一街路口碰到警察攔車盤查，警方請我們下車盤查，我便拿出我
    查，我男朋友丁○○便拿出一張丑○○駕照資料給警察盤查，之後警察就請我們
    把車子開回派出所，要詳查車子資料，．．．」等語相符（見同上卷第十八頁正
    面），復有換貼被告丁○○照片之變造丑○○普通小型車駕駛執照一張扣案，被
    告丁○○此部分犯行，自堪認定等情，原審未及詳查，因判處被告丁○○此部分
    犯行無罪，容有未洽。檢察官上訴，指摘被告丁○○所涉及行使變造特種文書罪
    嫌部分，係以其「為警攔查時」，提出已遭其變造之丑○○駕照，向警察行使，
    已於起訴書中清楚載明，而被告丁○○正因為所提出之丑○○變造駕照為警識破
    ，始將之逮捕，被告為求卸免其責，又在警詢第一次製作筆錄時，再次冒用陳家
    其名義應詢，原審誤認起訴書所指，被告丁○○行使變造特種文書犯罪時點為「
    警詢時」，尚有未當，為有理由，原審判決既有可議，應由本院將此部份撤銷改
    判。爰審酌被告犯罪動機、目的、手段，所生之危害及犯罪後之態度等一切情狀
    ，量處如主文第二項所示之刑，並諭知易科罰金之折算標準，以資懲儆。扣案如
    附表二編號七所示之變造普通小型車駕駛執照，被告自承為其所有，且係被告供
    作犯罪所用之物，併依刑法第三十八條第一項第二款，宣告沒收。
貳、被告寅○○部分：
一、公訴意旨另以：被告寅○○與丁○○基於共同犯意聯絡，明知不詳真實姓名綽號
    「小曹」者於九十年二、三月間，在台北縣鶯歌鎮○○○路三十五號五樓內、桃
    園縣觀音鄉○○路○段七九六號神腦通訊行前及九十年六月初在台北縣鶯歌鎮○○○路三十五號五樓，先後所交付如附表二所示證件，為子○○等人所遺失或遭
    竊之物，均係來路不明之贓物，竟仍將之收受。嗣於九十年六月二十日十七時許
    ，丁○○駕車搭載不知情寅○○行經桃園市○○路○段與國鼎一街路口為警方盤
    查時，於寅○○手提袋內起出如附表二所示之證件。因認被告寅○○涉犯刑法第
    三百四十九條第一項之收受贓物罪嫌云云。
二、按犯罪事實應依證據認定之，無證據不得認定犯罪事實；不能證明被告犯罪者，
    應諭知無罪之判決，刑事訴訟法第一百五十四條第二項、第三百零一條第一項分
    別定有明文。又事實之認定，應憑證據，如未能發現相當證據，或證據不足以證
    明，自不能以推測或擬制之方法，為裁判基礎；且認定不利於被告之事實，須依
    積極證據，苟積極證據不足為不利於被告犯罪事實之認定時，即應為被告有利之
    認定，更不必有何有利之證據。再認定犯罪事實所憑之證據，其為訴訟上之證明
    ，須於通常一般之人均不致有所懷疑，而得確信其為真實之程度者，始得據為有
    罪之認定，倘其證明尚未達到此一程度，而有合理之懷疑存在時，即無從為有罪
    之認定，有最高法院四十年上字第八六號、三十年上字第八一六號、七十六年台
    上字第四九八六號判例可資參照。
三、公訴意旨認被告寅○○涉犯右揭罪嫌，無非係以如附表二編號一、二所示被害人
    子○○、戊○○遭變造之
    害人子○○等人所遺失或遭竊之物品，為其論據。
四、被告寅○○於本院審理時未到庭，其於原審時堅詞否認有右揭犯行，辯稱：伊未
    與丁○○共同收受如附表二所示證件，而上開遭警查獲證件，係丁○○於為警攔
    檢時，臨時交給其一個盒子要其保管，其不知係贓物等語。
五、經查：
(一)被告丁○○於原審調查時供稱：「．．．貼我照片的地方都是我請．．．幫我換
    貼的，我請他幫換五張，其中駕照三張，另二張都是變造成寅○○
    照片去時，寅○○不知道這件事，變造寅○○的
    、「（戊○○、子○○證件變造成寅○○證件，如何取得寅○○照片？）我是偷
    拿寅○○照片給小曹改的。我沒有跟寅○○說，拿她照片作何用。．．．我第二
    次拿寅○○照片給小曹時候，我有跟覃俊講，叫他不要跟寅○○講。覃俊只是幫
    我忙而已。寅○○是不知情。」等語（見原審卷一第四二頁、第一五七頁、第一
    五九頁），且證人即介紹丁○○予綽號「小曹」者認識之覃俊於原審調查時亦證
    稱：「．．．有一次，小曹打電話給我要跟丁○○拿東西。於是我開車載丁○○
    去中壢的統領保齡球館附近，與小曹見面。丁○○與小曹見完面後，丁○○說小
    曹交變造好的證件給他。第二次在中壢市的龍和飯店，我載丁○○再去與小曹見
    面。．．．。」等語（見原審卷一第一五八頁），足認前開換貼黃昭應照片之證
    件，係被告丁○○委由綽號「小曹」者以換貼照片方式變造完成，寅○○並不知
    情。
(二)如附表二所示之證件，係警方於上揭時地攔檢盤查時，在寅○○置於小客車上皮
    包內起出等情，業據被告寅○○迭於警訊時及偵審中供述在卷，核與證人即查獲
    之員警吳連水於原審調查時證稱：「（證件從何處拿出來？）是帶回派出所時，
    查出丁○○是通緝人犯，我們再去車上找尋，從皮包中查到一個盒子，寅○○承
    認說皮包是她的，但小盒子及裡面的證件是丁○○交給他保管的。寅○○說因為
    在桃園市○○路碰到警察攔檢，丁○○怕警察查獲，所以丁○○趕快把盒子交給
    她的。」等情相符（見原審卷一第四三、四四頁），且同案被告丁○○於偵查中
    亦供稱：上開於九十年六月二十日十七時許，在桃園市○○路○段與國鼎一街路
    口，為警查獲之物品，係其順手放入寅○○皮包內等語在卷（見九十年偵字第一
    ０二一四號卷第八七頁反面）。復參以，被告丁○○於甫遭警查獲當時，即緊急
    將裝有上述物品之盒子，交予被告寅○○保管，被告寅○○不及詢問盒子內裝有
    何物，亦不悖於日常生活經驗法則。是以被告寅○○辯稱，其不知被告丁○○於
    上揭時地所交予其保管盒子所裝者係贓物，尚非不實。
(三)公訴意旨以被告寅○○之照片換貼在被害人子○○、戊○○
    告寅○○辯稱不知情云云，顯係卸責之詞，不足採信，而認定被告寅○○有共同
    收受贓物犯行。然查，被告寅○○不知其照片遭換貼在上述二位被害人
    ，已如前述。退而言之，果被告寅○○有如公訴意旨所指訴，參與收受上述變造
    子○○、戊○○
    被告寅○○為警查獲時，豈非自曝犯行。是自難僅憑被告寅○○照片遭換貼在被
    害人
(四)綜上所述，尚難認被告寅○○有何共同收受本件贓物犯行。此外，復查無其他積
    極證據足資證明被告寅○○確有公訴人所指上開犯行，自屬不能證明其犯罪。
六、原審因予諭知被告寅○○無罪之判決，經核尚無違誤，公訴人上訴意旨略以：被
    告寅○○於檢察署內勤檢察官訊問時，即已坦承將自己照片交由綽號「小曹」之
    人為其變造收受使用（見臺灣桃園地方法院檢察署九十年度偵字第一０二一四號
    第六十七頁），可見其確知為來路不明之贓物甚明灣桃園地方法院檢察署九十年
    度偵字第一０二一四號第十一頁背面），因此其嗣後自丁○○處收受大批贓物放
    置於其皮包內，實難諉為不知，是被告收受贓物等犯行堪以認定云云，惟查：證
    人即查獲之員警吳連水於原審調查時證稱：「（證件從何處拿出來？）是帶回派
    出所時，查出丁○○是通緝人犯，我們再去車上找尋，從皮包中查到一個盒子，
    寅○○承認說皮包是她的，但小盒子及裡面的證件是丁○○交給他保管的。寅○○說因為在桃園市○○路碰到警察攔檢，丁○○怕警察查獲，所以丁○○趕快把
    盒子交給她的。」等語，足認定前開扣案之物品係被告丁○○經警盤查時，將小
    盒子及裡面的證件交給被告寅○○保管，自難僅以被告寅○○在慌亂之中受託保
    管前開物品，即遽以認定被告寅○○明知前開物品係屬贓物而故予收受，公訴人
    執此指摘原判決不當，為無理由，應予駁回。
七、被告寅○○經合法傳喚，無正當理由未到庭，爰不待其陳述，逕行判決。
據上論斷，應依刑事訴訟法第三百六十九條第一項前段、第三百六十四條、第二百九
十九條第一項前段、三百六十八條、第三百七十一條，刑法第二百十二條、第二百十
六條、第四十七條、第三十八條第一項第二款、第四十一條第一項前段，罰金罰鍰提
高標準條例第一條前段、第二條，判決如主文。
本案經檢察官黃柏齡到庭執行職務。
中      華      民      國    九十二    年     十二     月    三十一    日
                              臺灣高等法院刑事第六庭
                                  審判長法  官  陳  春  秋
                                        法  官  高  明  哲
                                        法  官  洪  英  花
右正本證明與原本無異。
不得上訴。
                                        書記官  陳  威  霖
中      華      民      國    九十三    年      一      月      五      日
附  表一：
┌──┬────────┬────────────┬────┬─────┐
│編號│物品名稱、被害人│失竊物品時間、地點      │數    量│備   註   │
│    │                │                        │        │          │
├──┼────────┼────────────┼────┼─────┤
│ 一 │身分證          │於八十九年十一月底在桃園│一張    │經綽號「阿│
│    │吳嘉憲          │地區遺失統一編號為Ｈ一二│        │弟」者以換│
│    │                │0000000號身分證。│        │貼不詳真實│
│    │                │                        │        │年籍資料者│
│    │                │                        │        │照片方式變│
│    │                │                        │        │造。      │
│    │                │                        │        │          │
├──┼────────┼────────────┼────┼─────┤
│ 二 │身分證          │於八十九年九月中旬在桃園│一張    │          │
│    │辰○○          │地區遺失統一編號Ｈ一○一│        │          │
│    │                │二八五九○七號身分證。  │        │          │
│    │                │                        │        │          │
├──┼────────┼────────────┼────┼─────┤
│ 三 │身分證          │於九十年一月下旬在桃園縣│一張    │經綽號「阿│
│    │癸○○          │八德市某處遺失統一編號Ζ│        │弟」者以換│
│    │                │000000000號身分│        │貼不詳真實│
│    │                │證。                    │        │年籍資料者│
│    │                │                        │        │照片方式變│
│    │                │                        │        │造。      │
│    │                │                        │        │          │
├──┼────────┼────────────┼────┼─────┤
│ 四 │身分證          │於八十九年十一月底在台中│一張    │經綽號「阿│
│    │乙○○          │市中國醫藥學院附近遺失統│        │弟」者以換│
│    │                │一編號Ｂ00000000│        │貼不詳真實│
│    │                │六號身分證。            │        │年籍資料者│
│    │                │                        │        │照片方式變│
│    │                │                        │        │造。      │
│    │                │                        │        │          │
└──┴────────┴────────────┴────┴─────┘
附  表二：
┌──┬────────┬────────────┬────┬─────┐
│編號│物品名稱、被害人│失竊物品時間、地點      │被告收受│備   註   │
│    │                │                        │贓物數量│          │
├──┼────────┼────────────┼────┼─────┤
│一  │身分證          │於九十年五月十七日十九時│一張    │丁○○於九│
│    │子○○          │三十分許在桃園縣桃園市有│        │十年五月下│
│    │                │恆街一二二號五０一室失竊│        │旬在桃園縣│
│    │                │統一編號Ｇ0000000│        │中壢市家樂│
│    │                │○五身分證。            │        │福大賣場附│
│    │                │                        │        │近交付黃昭│
│    │                │                        │        │英照片二張│
│    │                │                        │        │（其中一張│
│    │                │                        │        │供變造陳惠│
│    │                │                        │        │雯身分證、│
│    │                │                        │        │另一張則供│
│    │                │                        │        │變造戊○○│
│    │                │                        │        │之用，詳後│
│    │                │                        │        │）述，委由│
│    │                │                        │        │綽號「小曹│
│    │                │                        │        │」者在桃園│
│    │                │                        │        │地區，以換│
│    │                │                        │        │貼寅○○照│
│    │                │                        │        │片方式變造│
│    │                │                        │        │身分證（起│
│    │                │                        │        │訴書誤載為│
│    │                │                        │        │未經變造）│
│    │                │                        │        │。        │
├──┼────────┼────────────┼────┼─────┤
│二  │身分證          │於九十年五月下旬（警訊筆│一張    │丁○○於九│
│    │戊○○          │錄誤載為同年六月初）在桃│        │十年五月下│
│    │                │園地區遺失，統一編號Ｎ二│        │旬在桃園縣│
│    │                │00000000號一張。│        │中壢市家樂│
│    │                │                        │        │福大賣場附│
│    │                │                        │        │近交付黃昭│
│    │                │                        │        │英照片給綽│
│    │                │                        │        │號「小曹」│
│    │                │                        │        │者，供變造│
│    │                │                        │        │戊○○之用│
│    │                │                        │        │，嗣由綽號│
│    │                │                        │        │「小曹者」│
│    │                │                        │        │者以換貼黃│
│    │                │                        │        │昭英照片方│
│    │                │                        │        │式變造身分│
│    │                │                        │        │證。      │
├──┼────────┼────────────┼────┼─────┤
│三  │普通小型車駕照  │於九十年四月一日在新竹縣│一張    │          │
│    │丙○○          │湖口鄉○○路三三七號住處│        │          │
│    │                │前失竊駕照號碼Ｊ一二一○│        │          │
│    │                │三二四九四號普通小型車駕│        │          │
│    │                │駛執照。                │        │          │
├──┼────────┼────────────┼────┼─────┤
│四  │身分證          │於九十年一月十一日十九時│一張    │未經變造（│
│    │己○○          │三十分許在桃園縣龍潭鄉健│        │起訴書誤載│
│    │                │行路三九九巷十一號住處失│        │為經變造）│
│    │                │竊統一編號Ｈ二二○四九八│        │。        │
│    │                │九四號身分證。          │        │          │
├──┼────────┼────────────┼────┼─────┤
│五  │身分證          │於九十年二月中旬在桃園地│一張    │巳○○照片│
│    │巳○○          │區遺失統一編號Ｌ一二一八│        │業經綽號「│
│    │                │九九一０五號身分證。    │        │小曹」者撕│
│    │                │                        │        │下尚未換貼│
│    │                │                        │        │他人照片。│
├──┼────────┼────────────┼────┼─────┤
│六  │身分證          │於九十年五月三十日在桃園│一張    │壬○○照片│
│    │壬○○          │地區遺失統一編號Ｈ一二二│        │業經綽號「│
│    │                │五九九六二○號身分證。  │        │小曹」者撕│
│    │                │                        │        │下尚未換貼│
│    │                │                        │        │他人照片。│
├──┼────────┼────────────┼────┼─────┤
│七  │普通小汽車駕照  │於九十年五月初在桃園縣平│一張    │丁○○於九│
│    │丑○○          │鎮市黃泥塘附近遺失統一編│        │十年五月間│
│    │                │號Ｚ000000000號│        │在桃園縣中│
│    │                │普通小汽車駕照。        │        │壢市環中東│
│    │                │                        │        │路統領保齡│
│    │                │                        │        │球館附近交│
│    │                │                        │        │給綽號「小│
│    │                │                        │        │曹者」其本│
│    │                │                        │        │人照片三張│
│    │                │                        │        │（其中一張│
│    │                │                        │        │供變造曾生│
│    │                │                        │        │發身分證，│
│    │                │                        │        │另二張供變│
│    │                │                        │        │造葉學文駕│
│    │                │                        │        │照，詳後述│
│    │                │                        │        │），委由綽│
│    │                │                        │        │號「小曹」│
│    │                │                        │        │者，在桃園│
│    │                │                        │        │地區以換貼│
│    │                │                        │        │丁○○照片│
│    │                │                        │        │方式，變造│
│    │                │                        │        │身分證。  │
├──┼────────┼────────────┼────┼─────┤
│八  │普通小汽車駕照、│於九十年四月間在台北縣鶯│各一張  │丁○○於同│
│    │重型機車駕照    │歌鎮○○路旁遭竊駕駛證均│        │右時地交給│
│    │葉學文          │為Ｚ000000000號│        │綽號「小曹│
│    │                │之普通小汽車駕照、重型機│        │」者其本人│
│    │                │車駕照各一張。          │        │照片，委其│
│    │                │                        │        │以同右方式│
│    │                │                        │        │，變造普通│
│    │                │                        │        │小型車駕駛│
│    │                │                        │        │執照、重型│
│    │                │                        │        │機車駕駛執│
│    │                │                        │        │照。      │
├──┼────────┼────────────┼────┼─────┤
│九  │身分證          │於八十九年間某日在桃園縣│一張    │          │
│    │尹余續子        │龍潭鄉○○路菜市場附近失│        │          │
│    │                │竊統一編號Ｈ二○一九二六│        │          │
│    │                │六三八號身分證。        │        │          │
├──┼────────┼────────────┼────┼─────┤
│十  │普通小型車駕照  │於八十九年十二月中旬在桃│一張    │綽號「小曹│
│    │陳瑞豐          │園縣中壢市龍興國中附近遭│        │」者將不詳│
│    │                │竊駕照號碼Ｑ一二○七八四│        │年籍者照片│
│    │                │六七二號普通小型車駕駛執│        │換貼在駕駛│
│    │                │照。                    │        │執照上。  │
├──┼────────┼────────────┼────┼─────┤
│十一│普通小型車駕照、│於八十九年十月中旬在台北│各一張  │庚○○照片│
│    │重型機車駕照    │市○○路○段三十七之十一│        │業經綽號「│
│    │庚○○          │一樓失竊駕照號碼Ｚ二二二│        │小曹」者撕│
│    │                │九六一四八○號之普通小型│        │下尚未換貼│
│    │                │車駕照、重型機車駕照各一│        │他人照片。│
│    │                │張。                    │        │          │
├──┼────────┼────────────┼────┼─────┤
│十二│全民健康保險卡  │於九十年間在宜蘭地區遺失│一張    │          │
│    │游哲昌          │身分證號Ｇ0000000│        │          │
│    │                │一二號健保卡。          │        │          │
├──┼────────┼────────────┼────┼─────┤
│十三│身分證          │於九十年六月十七日在桃園│一張    │          │
│    │甲○○          │縣桃園市○○路五九九號附│        │          │
│    │                │近遺失統一編號Ｈ一二○○│        │          │
│    │                │○七三六一號身分證。    │        │          │
├──┼────────┼────────────┼────┼─────┤
│十四│身分證          │九十年六月十一日十六時許│一張    │          │
│    │辛○○          │在新竹縣新豐鄉○○路附近│        │          │
│    │                │遺失統一編號Ｌ二二一五五│        │          │
│    │                │一一三九號身分證。      │        │          │
├──┼────────┼────────────┼────┼─────┤
│十五│身分證          │九十年六月一日在新竹縣新│一張    │          │
│    │卯○            │豐鄉○○路附近遺失統一編│        │          │
│    │                │號Ｚ000000000號│        │          │
│    │                │身分證。                │        │          │
└──┴────────┴────────────┴────┴─────┘
附  表三：
┌──┬────────┬────────────┬────┬─────┐
│編號│物  品  名  稱  │證 號 或 識 別 特 徵    │名義人  │備   註   │
├──┼────────┼────────────┼────┼─────┤
│一  │印章一枚        │                        │壬○○  │          │
├──┼────────┼────────────┼────┼─────┤
│二  │印章一枚        │                        │尹余續子│          │
├──┼────────┼────────────┼────┼─────┤
│三  │聯邦銀行存摺    │帳號0000000000│戊○○  │          │
│    │                │九二０一號              │        │          │
├──┼────────┼────────────┼────┼─────┤
│四  │聯邦銀行提款卡  │                        │同右    │          │
├──┼────────┼────────────┼────┼─────┤
│五  │聯邦銀行提款卡  │                        │同右    │          │
│    │密碼一張        │                        │        │          │
├──┼────────┼────────────┼────┼─────┤
│六  │印章一枚        │                        │同右    │          │
├──┼────────┼────────────┼────┼─────┤
│七  │金融卡一張      │鶯歌鎮農會帳號○四○二二│不詳    │          │
│    │                │000000000      │        │          │
├──┼────────┼────────────┼────┼─────┤
│八  │大眾銀行信用卡  │LIN YUNG CHUANG         │LIN YUNG│          │
│    │                │卡號0000  0000 0000 0000│CHUANG  │          │
├──┼────────┼────────────┼────┼─────┤
│九  │大眾銀行信用卡  │卡號0000000000000000    │不詳    │          │
│    │                │後面簽名謝秉翰          │        │          │
├──┼────────┼────────────┼────┼─────┤
│十  │大眾銀行信用卡  │卡號0000000000000000    │CHEN    │          │
│    │                │CHEN ROEY FENG          │ROEYFENG│          │
├──┼────────┼────────────┼────┼─────┤
│十一│大眾銀行信用卡  │卡號0000000000000000    │不詳    │          │
│    │                │後面簽名謝秉翰          │        │          │
├──┼────────┼────────────┼────┼─────┤
│十二│丁○○身分證    │照片正面已切除          │不詳    │          │
│    │及印章          │                        │        │          │
├──┼────────┼────────────┼────┼─────┤
│十三│丁○○臺灣銀行  │帳號00000000    │不詳    │          │
│    │存摺            │    一八九五            │        │          │
├──┼────────┼────────────┼────┼─────┤
│十四│身分證          │統一編號Ｈ0000000│張哲瑋（│變造經換貼│
│    │                │四八號身分證一張。      │起訴書誤│他人照片  │
│    │                │                        │載為張哲│          │
│    │                │                        │偉）    │          │
├──┼────────┼────────────┼────┼─────┤
│十五│重型機車駕照    │駕照號碼Ｈ0000000│同右    │證號經變造│
│    │                │四八號駕駛執照一張。    │        │          │
├──┼────────┼────────────┼────┼─────┤
│十六│印章一枚        │                        │同右    │          │
├──┼────────┼────────────┼────┼─────┤
│十七│印章一枚        │                        │陳政宏  │          │
├──┼────────┼────────────┼────┼─────┤
│十八│行動電話訂購單  │申請單號○○五二八三    │同右    │          │
│    │一張            │                        │        │          │
├──┼────────┼────────────┼────┼─────┤
│十九│印章一枚        │                        │李淑芬  │          │
├──┼────────┼────────────┼────┼─────┤
│二十│金融卡一張      │中國信託 偽卡（半成品） │不詳    │          │
├──┼────────┼────────────┼────┼─────┤
│二一│信用卡半成品一張│台北銀行                │不詳    │          │
├──┼────────┼────────────┼────┼─────┤
│二二│信用卡半成品一張│陽信商業銀行            │不詳    │          │
├──┼────────┼────────────┼────┼─────┤
│二三│偽造證件切割遺留│照片一張、身分證父母    │不詳    │          │
│    │下證物          │配偶欄、駕照背面        │        │          │
└──┴────────┴────────────┴────┴─────┘
附錄：本判決論罪科刑法條全文
刑法第二百一十二條
偽造、變造護照、旅券、免許證、特許證及關於品行、能力服務或其他相類之證書、
介紹書，足以生損害於公眾或他人者，處一年以下有期徒刑、拘役或三百元以下罰金
。
刑法第二百一十六條
行使第二百十條至第二百十五條之文書者，依偽造、變造文書或登載不實
事項或使登載不實事項之規定處斷。


司法院資訊處製作；財團法人民間司法改革基金會備份。
